臺灣橋頭地方法院刑事判決　　　　　　110年度簡上字第108號
上　訴　人　臺灣橋頭地方檢察署檢察官
上　訴　人
即　被　告　邱小玉


選任辯護人　陳柏愷律師
上列上訴人因被告詐欺案件，不服本院中華民國110 年3 月15日
110 年度簡字第23號第一審刑事簡易判決（聲請簡易判決處刑案
號：109 年度偵字第10141 號、第10830 號、第13047 號；併辦
意旨書案號：110 年度偵字第1091號），提起上訴，本院管轄之
第二審合議庭認不得以簡易判決處刑，改依通常程序並自為第一
審判決如下：
    主  文
原判決撤銷。
邱小玉無罪。
    理  由
一、聲請簡易判決處刑意旨略以：被告邱小玉明知將自己金融機
    構帳戶提供他人使用，依一般社會生活經驗，可能幫助犯罪
    集團詐欺財物，竟仍基於幫助詐欺取財之犯意，於民國108
    年11月25日17時許，在高雄市○○區○○巷0 號之聯邦快遞
    內，將其申辦之中國信託商業銀行博愛分行帳號0000000000
    00號帳戶（下稱系爭帳戶）之提款卡，寄予真實姓名年籍不
    詳之詐欺集團成年成員使用，並以通訊軟體LINE告知對方提
    款卡密碼，容任他人作為詐欺取財之工具，該詐欺集團則支
    付新臺幣（下同）3 萬元之租金給被告。嗣該詐欺集團所屬
    成年成員取得系爭帳戶後，共同意圖為自己不法之所有，基
    於詐欺取財之犯意聯絡，㈠於108 年12月初某日，以LINE傳
    送訊息給告訴人呂美珠，對其佯稱：伊係美籍即將退休的阿
    富汗駐軍，有一箱美金500 萬元的現金，從美國託人帶來臺
    灣，到高雄後被警察抓走，需要130 萬元才能領走這箱美金
    云云，致呂美珠陷於錯誤，於109 年1 月22日12時37分許，
    匯款70萬元至系爭帳戶內。㈡於108 年12月16日前某日，以
    LINE傳送訊息給告訴人王袖懿，對其佯稱：伊係在敘利亞駐
    軍之美國公民，有一包裹希望能幫忙代收，但要先付費云云
    ，致王袖懿陷於錯誤，於109 年1 月6 日9 時35分許、10時
    35分許，分別匯款25萬元、45萬元、40萬元至系爭帳戶內。
    ㈢於108 年12月28日19時12分許，以通訊軟體Messenger 傳
    送訊息給告訴人邱景妹，對其佯稱：伊公司的汽缸損壞，無
    法更換，需要購買整臺機器，要2 萬5,000 歐元云云，致邱
    景妹陷於錯誤，於109 年3 月2 日13時36分許，匯款100 萬
    元至系爭帳戶內。上開款項均陸續遭提領一空，因認被告係
    犯刑法第30條第1 項前段、刑法第339 條第1 項之幫助詐欺
    取財罪嫌等語。
二、按傳聞法則之設，係為保障被告之反對詰問權，故於無罪判
    決，縱然法院採用無證據能力之證據，作為判斷依據，對於
    被告而言，既無不利益，自毋庸贅述所依憑之證據資料究竟
    有無證據能力，以符合判決精簡原則之要求，合先敘明（最
    高法院104 年度台上字第1374號判決意旨參照）。次按犯罪
    事實應依證據認定之，無證據不得認定犯罪事實；不能證明
    被告犯罪者，應諭知無罪之判決，刑事訴訟法第154 條第2
    項、第301 條第1 項分別定有明文。又事實之認定，應憑證
    據，如未能發現相當證據，或證據不足以證明，自不能以推
    測或擬制之方法，為裁判基礎；且認定犯罪事實所憑之證據
    ，雖不以直接證據為限，間接證據亦包括在內，然而無論直
    接證據或間接證據，其為訴訟上之證明，須於通常一般之人
    均不致有所懷疑，而得確信其為真實之程度者，始得據為有
    罪之認定，倘其證明尚未達到此一程度，而有合理之懷疑存
    在而無從使事實審法院得有罪之確信時，即應由法院為諭知
    被告無罪之判決。再按刑事訴訟法第161 條第1 項規定，檢
    察官就被告犯罪事實，應負舉證責任，並指出證明之方法。
    因此，檢察官對於起訴之犯罪事實，應負提出證據及說服之
    實質舉證責任。倘其所提出之證據，不足為被告有罪之積極
    證明，或其闡明之證明方法，無從說服法官以形成被告有罪
    之心證，基於無罪推定之原則，自應為被告無罪判決之諭知
    （最高法院40年台上字第86號、76年台上字第4986號、92年
    台上字第128 號判決意旨參照）。
三、聲請意旨認被告涉犯上開罪嫌，無非係以系爭帳戶之開戶資
    料及交易明細表、告訴人等人之證述及其等提出之LINE對話
    紀錄截圖、玉山銀行匯款申請書、郵政跨行匯款申請書、合
    作金庫商業銀行匯款申請書、電子信件截圖、Messenger 對
    話紀錄截圖等件為其主要論據。訊據被告固坦承有於上開時
    、地寄交系爭帳戶之提款卡予真實姓名年籍不詳、自稱為「
    Sing Chin Lee 」之人，且以LINE告知密碼等事實，惟堅決
    否認有何幫助詐欺取財、洗錢之犯行，辯稱：⑴一開始「Si
    ng Chin Lee 」突然加我LINE跟我聊天，並以視訊取得我的
    信任，我當時婚姻出問題，就把情感寄託在他身上，他說在
    馬來西亞生產商品，與臺灣公司有合作，需要臺灣帳戶匯入
    資金，但他人在美國，跑了3 次銀行，都因為缺少臺灣身分
    證，無法在臺灣開戶，所以請我提供帳戶給他使用，我信以
    為真就將系爭帳戶的提款卡寄給他。⑵後來「Sing Chin Le
    e 」稱每個月要給我3 萬元當出借帳戶的報酬，但後來又稱
    資金不夠，所以我只拿了一次3 萬元。⑶借完帳戶後，「Si
    ng Chin Lee 」還有回我訊息，說他沒有錢，要我借錢給他
    ，我就借他20萬元周轉，他承諾來臺後會還我錢，後來他無
    法自系爭帳戶領出他人匯入之100 萬元，還懷疑我有無領走
    ，我說沒有經過他的同意，不可能領他的錢，我打去中國信
    託銀行問，才知道系爭帳戶被列為警示帳戶，我是因為信任
    「Sing Chin Lee 」有做生意的需求，才交付系爭帳戶之提
    款卡，主觀上並無幫助詐欺取財及洗錢之故意等語。經查：
  ㈠被告於上開時、地寄交系爭帳戶之提款卡予「Sing Chin Le
    e 」，嗣該人及其所屬之詐欺集團成員收取帳戶資料後，於
    聲請簡易判決處刑書所載之時間、地點、方式，詐騙呂美珠
    、王袖懿、邱景妹，致其等陷於錯誤而將聲請簡易判決處刑
    書所示款項匯入系爭帳戶內，旋遭提領一空乙節，業據被告
    於警詢、偵查及審理中均坦白承認（警卷第3 頁至第7 頁；
    士林偵卷第17頁至第20頁；新北偵卷第6 頁至第7 頁；桃園
    偵一卷第41頁至第43頁；偵一卷第19頁至第22頁；簡上卷第
    109 頁至第119 頁、第305 頁至第323 頁），經核與證人即
    告訴人呂美珠、王袖懿、邱景妹於警詢之證詞大致相符（警
    卷第9 頁至第16頁；士林偵卷第49頁至第50頁；新北偵卷第
    13頁至第15頁；桃園偵一卷第61頁至第81頁），並有呂美珠
    提出之LINE對話紀錄截圖、玉山銀行匯款申請書、王袖懿提
    出之信件內容、詐欺集團出示的公文、協議書及郵政跨行匯
    款申請書、合作金庫商業銀行匯款申請書、邱景妹提出之郵
    政跨行匯款申請書、郵局存摺封面及內頁影本、LINE對話紀
    錄截圖、系爭帳戶之開戶資料及交易明細、被告提出之FedE
    x 寄件收據各1 份在卷可稽（警卷第25頁、第31頁至第91頁
    ；士林偵卷第53頁至第59頁、第61頁、第140 頁至第169 頁
    ；新北偵卷第76頁至第77頁、第79頁至第80頁、第85頁至第
    93頁；桃園偵一卷第129 頁至第131 頁、第223 頁至第313
    頁），是此部分事實應堪認定。
  ㈡衡諸近年來詐騙案件層出不窮，詐欺集團多利用人頭帳戶做
    為出入帳戶，屢經報章雜誌及新聞媒體披露，而政府機關亦
    一再宣導，切勿任意交付金融帳戶存摺、提款卡及密碼等個
    人專屬資料給他人，促請社會大眾注意，固屬實情。然詐欺
    罪之處罰，應以行為人主觀上具有詐欺之直接故意或間接故
    意為限，而不及於確實因誤信而在無故意情形下，遭詐欺集
    團騙取金融帳戶之人。且提供自己帳戶予他人之原因非一，
    因被騙而成為被害人之情形，所在多有，而一般人對於社會
    事物之警覺性或風險評估，常因人而異，且認知及決定能力
    ，亦會因某些因素限制而有所不同，處於急迫、恐慌或權力
    不對等下，常人之判斷能力往往無法察覺異狀，而為合乎常
    理之決定。詐欺集團深知上情，即利用渴望感情慰藉之人性
    ，或民眾急於求職、借貸金錢之機會，在此等心靈脆弱、為
    求生存之情境下，實難期待一般民眾均能詳究細節、提高警
    覺而免遭詐騙、利用。此觀諸詐欺集團之詐騙手法雖經政府
    大力宣導及媒體大幅報導，仍有眾多被害人受騙，且被害金
    額甚高，其中亦不乏知識分子等情，即可明瞭，則帳戶之持
    有人，因相似原因而陷於錯誤，交付提款卡及密碼予陌生人
    等情，洵屬可能，自難認所有交付帳戶者，均有容任他人不
    法使用其帳戶之故意。是有關被告本件犯罪成立之有無，自
    不得逕以被告所持有之帳戶資料是否告知他人為斷，尚須衡
    酌被告所辯提供或告知之原因是否可採，並綜合行為人之素
    行、教育程度、財務狀況與行為人所述情節之主、客觀情事
    ，本於推理作用、經驗法則，以為判斷之基礎。
  ㈢被告雖無法提出其於108 年11月25日寄交系爭帳戶提款卡時
    ，與「Sing Chin Lee 」間之對話紀錄，然依其與「Sing C
    hin Lee 」間於109 年1 月25日後之LINE及Messenger 對話
    紀錄（簡上卷第127 頁至第258 頁）可知：
  ⒈「Sing Chin Lee 」幾乎每日均會傳訊息給被告，內容包含
    「How are you doing 」、「Did you eat your dinner al
    ready 」、「早上好，你昨晚還好嗎？」、「I'm sick」、
    「昨晚過得怎樣？」、「你今天過得好嗎？你吃晚餐嗎」、
    「Happy valentine's day 」、「I love you」、「晚安，
    甜蜜的夢」、「早安，親愛的」、「親愛的你好嗎」、「寶
    貝，你好嗎？」等語，而被告亦以「我很好，剛剛才回到高
    雄」、「Did you eat your dinner already?」、「Take m
    ore rest yourself 」、「do you feel better? 」、「我
    不打擾你了！多休息」、「這個月我生日」、「我要跟你討
    生日禮物」、「I love you」的貼圖、「等等要去看燈會，
    你還是在忙嗎？」、「你在那邊還好嗎？希望阿拉丁神燈，
    要讓你許下三個願望」、「我在臺南鹽水，（燈會）每年都
    會有，只是活動時間不長，明年有機會再帶你去看，晚上蠻
    美的」等語回覆，並傳送個人出遊、生活照片、影片予「Si
    ng Chin Lee 」觀看，更傾吐「家裡發生一些事情，我好自
    責，好難過，早上起床聽到媽媽在喊我們，結果我下去看她
    時，她跌倒，躺在地板上，已經好幾個小時」等個人心事，
    對方亦回以「她病了嗎？她崩潰了嗎？你帶她去醫院了嗎？
    她現在狀況如何？」、「現在媽媽的健康狀況如何？」、「
    醫生必須檢查她並確保她沒事，然後他們才能出院」等安慰
    話語，兩人對話親暱熟絡，並持續至109 年3 月10日為止，
    且每日互相噓寒問暖、分享生活點滴、互祝節日愉快，甚至
    以「I love you」、「親愛的」、「寶貝」等語營造曖昧氣
    氛，可見「Sing Chin Lee 」在被告交付提款卡前，早已透
    過頻繁聊天而化解被告之心理防備，獲取被告之信任，是被
    告雖未曾於現實生活中與「Sing Chin Lee 」相見，然「Si
    ng Chin Lee 」已與一般在網路上萍水相逢之網友有別，而
    屬可以分享心情、傾吐心事、生活點滴的親密對象。從而，
    被告辯稱其係本於與「Sing Chin Lee 」間之特殊情誼，始
    基於信任關係提供系爭帳戶之提款卡予對方使用等語，要非
    全然無據。
  ⒉嗣「Sing Chin Lee 」向被告拿取系爭帳戶提款卡後，又與
    被告有如附表一所示之對話，則由該對話內容可知，「Sing
    Chin Lee」不僅要求被告提供系爭帳戶提款卡，更以公司需
    要資金為由，向被告借款20萬元現金。被告遂依指示匯款至
    系爭帳戶後，旋遭「Sing Chin Lee 」提領一空等情，亦有
    系爭帳戶之存款交易明細、被告第一銀行存摺封面及內頁影
    本各1 份附卷可參（士林偵卷第164 頁至第165 頁；簡上卷
    第281 頁至第283 頁）。倘被告明知或可得而知「Sing Chi
    n Lee 」為詐欺集團的一員，要難想像會冒著所借款項可能
    有去無回的風險，在自身經濟尚非寬裕的情況下，仍貿然出
    借20萬元給「Sing Chin Lee 」，甚至一度欲以車子抵押獲
    取高額貸款出借，且被告出借款項後，因母親生病急需用款
    ，希望「Sing Chin Lee 」能提前清償，亦遭「Sing Chin
    Lee 」以現需要資金生產，等回臺灣後會還款等話術加以安
    撫，可徵被告全然相信「Sing Chin Lee 」稱其在國外經商
    、投資，需要被告提供帳戶提款卡、現金以協助等說詞。是
    以，被告應係基於與「Sing Chin Lee 」間之情誼及信任，
    始會交付提款卡，難認其主觀上有何幫助詐欺取財、洗錢之
    故意。
  ⒊其次，被告在交付提款卡後，曾多次向「Sing Chin Lee 」
    稱「問你喔！你這個工程完成了之後，回臺灣，你在臺灣待
    1 年6 個月之後，就回美國嗎？」、「你會這個月28號回臺
    灣嗎？」、「Are you sure when you will come to Taiwa
    n?」，經對方回稱「我已經多次告訴過你我在這裡的情況，
    我說我將在這裡完成生產後立即回到臺灣，我現在很艱難，
    沒有足夠的資金來資助該產品」，被告又稱「我老實說吧！
    我只希望你那邊的生產完成，我只想拿回我的自動提款卡而
    已。如果你覺得我一直問你什麼時候回臺灣，那我向你說聲
    對不起，因為你跟我說3 月前會回臺灣，所以我才會相信你
    ，才會問你，看來，你還需要一段時間了，我再也不會問了
    ，抱歉，造成你生氣」，對方再稱「我回臺灣後，我會盡快
    給你你的自動取款機（應指提款卡），我不喜歡壓力，我已
    經對這項工作感到足夠的壓力」等語，可見被告雖多次詢問
    「Sing Chin Lee 」何時自美國返臺，並表示想趕快拿回提
    款卡，「Sing Chin Lee 」卻屢屢以須將產品生產完後才能
    返臺、現無足夠資金等理由拒絕，顯係以公司正當經營生意
    之外觀取信於被告。若被告確基於幫助詐欺取財、洗錢之犯
    意，將系爭帳戶提款卡提供給「Sing Chin Lee 」，衡情應
    無如此迫切向對方拿回提款卡之理，而會耐心待詐欺集團遂
    行犯罪後，再從中索取報酬、利潤。
  ⒋又當系爭帳戶因遭列為警示帳戶而無法從中提領他人匯入之
    款項時，「Sing Chin Lee 」與被告間有如附表二所示之對
    話，由該對話過程可知，「Sing Chin Lee 」在發現系爭帳
    戶無法使用之第一時間，即懷疑被告盜領其中金錢，更進一
    步傳送2 張付款收據照片，要被告於員警調查時稱如附表二
    所示之說詞，並以「別擔心，我會控制情況」、「我說親愛
    的沒問題」、「我會解決的，這不是你的問題」等語安慰被
    告，甚至傳送邱景妹遭詐騙之匯款單據，要被告電聯邱景妹
    詢問其為何舉報帳戶，被告隨即回稱「這事情應該由你去處
    理的啊，因為那是你的工作夥伴」等語，可認被告主觀上仍
    認為邱景妹係「Sing Chin Lee 」經營生意之夥伴，而本次
    遭列為警示帳戶乙事，僅屬「Sing Chin Lee 」生意上糾紛
    所致。據此，「Sing Chin Lee 」教導被告如何應付警方調
    查，無非係認定被告對其投入感情及信任，願意依循其指示
    行動，則對「Sing Chin Lee 」而言，被告只是單純被利用
    的金融帳戶提供者，而非詐欺集團的同路人。蓋若被告是基
    於幫助詐欺取財、洗錢之故意提供提款卡，且「Sing Chin
    Lee 」對此情亦有所認知，「Sing Chin Lee 」實無須耗費
    唇舌、精力以附表二所示之話術安撫被告，並企圖繼續保有
    被告之信任。
  ⒌另一方面，被告發現自己有可能涉及詐欺案件後，對「Sing
    Chin Lee」稱如附表三所示之話語，則由被告所言，在在顯
    示其對系爭帳戶涉及不法乙節甚感意外，於慌忙之中仍不斷
    央求「Sing Chin Lee 」留下聯絡方式並回臺處理，且要求
    「Sing Chin Lee 」之合夥人主動與邱景妹聯絡，以解除誤
    會，足認被告直到最後一刻，尚對「Sing Chin Lee 」之身
    分、背景及其所有說詞，均深信不疑。基此，被告係因誤信
    「Sing Chin Lee 」經營生意需要資金之說詞，才會交付系
    爭帳戶的提款卡，而非基於幫助詐欺集團詐欺他人或洗錢的
    犯意所為等節，應較與實情相符。
  ㈣「Sing Chin Lee 」曾匯88萬元至被告名下之第一銀行帳戶
    ，再要求被告匯出85萬元至系爭帳戶內，被告可自己留存3
    萬元之事實，有被告之第一銀行存摺封面、內頁影本1 份在
    卷可參（簡上卷第285 頁至第287 頁），然依被告與「Sing
    Chin Lee」之對話紀錄（簡上卷第136 頁），「Sing Chin
    Lee 」先向被告抱怨其資金不足，被告隨即稱「那我當初請
    你不要每月支付我3 萬元是對的，我那時就考慮到這問題的
    」等語，足認「Sing Chin Lee 」雖曾答應要每月給付被告
    3 萬元作為承租帳戶之報酬，且實際上也給付了1 次3 萬元
    予被告，惟被告事後已主動向「Sing Chin Lee 」表示毋庸
    再繼續支付該款項，則衡諸常情，倘被告係基於幫助詐欺取
    財、洗錢之故意出租帳戶以牟利，當無可能拒絕上開獲利方
    式，而無償提供帳戶予詐欺集團成員使用之理，是被告前揭
    辯詞，應可採信。
  ㈤另實務上尚有行為人因在網路上認識自稱「Sing Chin Lee
    」之男子，對方表示居住在外國，需要臺灣帳戶，該行為人
    遂將帳戶借給「Sing Chin Lee 」，嗣遭警方移送涉犯幫助
    詐欺取財罪，最終經檢察官以行為人係誤信「Sing Chin Le
    e 」之話術而交付帳戶為由，而為不起訴處分乙情，此見臺
    灣臺中地方檢察署檢察官109 年度偵字第34467 號不起訴處
    分書即明（簡上卷第295 頁至第299 頁），而「Sing Chin
    Lee 」於該案中亦以「我曾嘗試開立臺灣帳戶，但由於我沒
    有臺灣國民身分證而被禁止」、「我已經告訴了你一切，我
    希望我們一起變老，甚至我想在臺灣買房子並在臺灣開業」
    等話術取得行為人信賴，進而騙取行為人提供帳戶，情節與
    本案被告交出系爭帳戶提款卡之過程如出一轍，顯見被告稱
    其係遭「Sing Chin Lee 」詐騙，始將帳戶提款卡寄出等情
    ，堪可採信。
四、綜上所述，被告固將系爭帳戶之提款卡提供予詐欺集團，然
    依卷內證據，尚無法證明其有幫助詐欺取財、洗錢之故意，
    是檢察官認被告涉嫌前揭犯行所憑之證據，尚未達於通常一
    般之人均不致有所懷疑，而得確信其為真實之程度，依刑事
    訴訟制度「倘有懷疑，即從被告之利益為解釋」、「被告應
    被推定為無罪」之原則，即難遽以為被告不利之認定。本案
    檢察官既不能證明被告犯罪，依首開說明，應為被告無罪之
    諭知。原審認被告犯幫助詐欺取財罪，予以論罪科刑，容有
    未洽，被告以此為由提起上訴，為有理由，至檢察官雖以原
    審漏未論及幫助洗錢罪為由提起上訴，然本件既經本院撤銷
    改判被告無罪，檢察官之上訴自無理由，併予敘明。
五、按地方法院簡易庭對被告為簡易判決處刑後，經提起上訴，
    而地方法院合議庭認應為無罪判決之諭知者，依同法第455
    條之1 第3 項準用第369 條第2 項之規定意旨，應由該地方
    法院合議庭撤銷簡易庭之判決，逕依通常程序審判。其所為
    判決，應屬於「第一審判決」，檢察官仍得依通常上訴程序
    上訴於管轄第二審之高等法院（最高法院91年度台非字第21
    號判決意旨參照）。查本院審理後，認應為被告無罪之諭知
    ，自有刑事訴訟法第451 條之1 第4 項但書第3 款所示情形
    ，本不得依簡易判決處刑，應由本院合議庭依刑事訴訟法第
    452 條規定改適用通常程序審理後，自為第一審之判決。
六、至檢察官移送併辦部分（併辦案號：臺灣橋頭地方檢察署11
    0 年度偵字第1091號），因與本案聲請簡易判決犯罪事實一
    ㈢之事實完全相同，為事實上同一之案件，非屬裁判上或實
    質上一罪關係，聲請簡易判決處刑部分雖為無罪之諭知，惟
    併案部分既為事實上同一案件，自不因本案判決無罪而有退
    併辦之問題，毋庸再予退回，併此敘明。
據上論斷，依刑事訴訟法第452 條、第451 條之1 第4 項但書第
3 款、第455 條之1 第1 項、第3 項、第369 條第1 項前段、第
364 條、第301 條第1 項，判決如主文。
本案經檢察官呂建興聲請簡易判決處刑及移送併辦，檢察官倪茂
益、王聖豪到庭執行職務。
中    華    民    國   110     年    10    月    6    日
                  刑事第二庭    審判長法  官  黃右萱
                                      法  官  姚怡菁
                                      法  官  楊凱婷
以上正本證明與原本無異。
如不服本判決應於收受送達後20日內向本院提出上訴書狀，並應
敘述具體理由；如未敘述上訴理由者，應於上訴期間屆滿後20日
內向本院補提理由書（均須按他造當事人之人數附繕本）「切勿
逕送上級法院」。
中    華    民    國   110    年    10    月    7     日
                                      書記官  許雅如
附表一：
┌──────────────────────────────┐
│「Sing Chin Lee 」：你為什麼不可以借給我貸款來支持我，這樣我│
│就可以完成我的生產，然後這麼快地回到臺灣，當我回來時，我會以│
│利息來償還貸款……我非常需要資金支持和投資者，我會償還貸款和│
│利息。                                                      │
│被告：你真為難我了……那你目前是缺多少？難道每個月都有人匯款│
│到我的帳戶，有些是你向對方借款？……你之前投資人，有些是你向│
│對方借錢嗎？還是你知道我有車子，你才有這個想法？叫我幫你貸款│
│。                                                          │
│「Sing Chin Lee 」：Yes correct ，如果您不能幫助，請不要過多│
│說話，我只要求您貸款，我將立即返還臺灣，並附帶利息，如果你不│
│能幫助我，沒問題不要說太多，可以借多少錢？                  │
│被告：那要看你借多少，請跟我說臺幣，臺幣多少？              │
│「Sing Chin Lee 」：新臺幣1,600,000。                       │
│被告：那麼多？                                              │
│「Sing Chin Lee 」：是的，我回到臺灣後會立即付清利息，您可以│
│訪問中國信託，您會發現我已經在該產品上投入了多少，我真的需要│
│更多資金，我不是在開玩笑，我是認真的。                      │
│被告：我知道你是認真的，只是那麼多錢，我怕我沒辦法，幫你貸款│
│那麼多。                                                    │
│「Sing Chin Lee 」：這就是我問你能為我提供多少幫助的原因，放│
│心，我將償還貸款。                                          │
│被告：我再問看看，但跟你說，我不太有把握，所以你不要指望我。│
│「Sing Chin Lee 」：我會等你的來信。                        │
│被告：早安，貸款部分沒辦法貸款。我盡力了。                  │
│「Sing Chin Lee 」：停止撒謊不要說太多，你早上7 點起床告訴我│
│你不能申請貸款……別說太多，我已經知道你不想幫我。          │
│被告：算了，我還中午去問貸款的事，我原本想說我自己有定存20萬│
│可以先借你，結果被你說成這樣子，你讓我太傷心了，你覺得我是那│
│種人，那我看清你了，我當初一開始真不應該幫你的……老實說，我│
│剛有收到簡訊，我如果用車子貸款，最高只有50萬而已（傳送貸款簡│
│訊截圖照片檔案1 張），畢竟貸款問題，我沒經驗，都我先生處理的│
│，我只負責幫忙還錢而已……那你還要我幫助你嗎？我要你一句話。│
│「Sing Chin Lee 」：是的，如果可以的話，您說您現在有20萬新臺│
│幣，可以先轉給中國信託銀行嗎？                              │
│被告：20萬先借你好了，可以嗎？我已經幫助你到這裡，我已經對你│
│很好了，20萬等你回臺灣必須要還給我……等你來找我時，歸還自動│
│提款卡時，是否連我借你的20萬一起還我？我是很相信你的人。    │
│「Sing Chin Lee 」：好的。                                  │
│被告：（傳送匯款20萬元之交易明細截圖）已完成！20萬囉！      │
│「Sing Chin Lee 」：非常感謝。                              │
│被告：我說到做到，也希望你對我也是說到做到。                │
│被告：我能問一下嗎，如果我之前借你20萬，你能先還我嗎？我需要│
│這筆錢，因為媽媽不樂觀，我沒有說謊，我不跟你開玩笑……我沒心│
│情跟你開玩笑，如果我不急這筆錢，我不會跟你討錢，老人家沒有保│
│險觀念，所以沒有保險……那請問你，什麼時候回臺灣？我知道帳戶│
│很多錢，但那是你的錢，不是我的，算了，你如果要我等你回臺灣再│
│還我，我無話可說，我自己再想辦法。                          │
│「Sing Chin Lee 」：如果告訴我你非常需要錢，我不會告訴你把錢│
│給我，現在也給我增加了另一壓力，我回臺灣後，請您耐心等待，因│
│為我同意我退還給您，我真的需要更多的錢，你不會遇到這種情況，│
│現在我需要多少錢才能生產，這份工作使我很多，甚至我的健康，我│
│因壓力而生病。                                              │
│被告：我感到抱歉，我的事情讓你壓力了……我也不知道家裡突然發│
│生這種事情，我也不想要發生。                                │
│「Sing Chin Lee 」：我非常了解您，我知道您可以控制和處理情況│
│。                                                          │
└──────────────────────────────┘
附表二：
┌──────────────────────────────┐
│「Sing Chin Lee 」：你從中國信託銀行拿了錢嗎？              │
│被告：沒有，我沒有經過你的同意，我不會拿錢，怎麼了嗎？      │
│「Sing Chin Lee 」：您從中國信託銀行轉帳了嗎？              │
│被告：你該不會認為我沒有經過你的同意，把錢轉出去吧？        │
│「Sing Chin Lee 」：發生了什麼？帳戶中的現金突然消失了嗎？您│
│是否從帳戶轉帳或收取任何款項？這怎麼可能呢？                │
│被告：不可能，你上去網路銀行，還有錢啊。                    │
│「Sing Chin Lee 」：餘額是1,220,626 ，但只有220,626 可以提款│
│……1,000,000被擱置……我將無法提取100萬，已暫停。          │
│被告：我打客服中心一下，你稍等……帳務調查，如果沒問題明天晚│
│上6 點半就恢復正常了。                                      │
│「Sing Chin Lee 」：什麼調查？                              │
│被告：金錢來源，你等我下班再跟你說。                        │
│「Sing Chin Lee 」：好的，我們必須想說些什麼可以使銀行將現金│
│釋放回可用餘額中，（傳送2張付款收據照片），這是2張付款收據，│
│您可以說現金的目的是購買珠寶，99.9的馬來西亞金和羅馬尼亞的金│
│，在馬來西亞購買後，將運往臺灣零售，您的表弟在馬來西亞設有金│
│店，並且您還與他一起從事珠寶業務，最好這樣說，研究付款收據，│
│發件人以及付款金額和日期，您必須告訴他們將款項記入帳戶，因為│
│您應該盡快完成付款，以便可以將商品運回臺灣和珠寶所有人。    │
│被告：奇怪，之前都好好的沒有什麼問題，客服說她們只是查100 萬│
│的來源，是否是詐騙或什麼的。                                │
│「Sing Chin Lee 」：這不是欺詐。你只是說這不是欺詐，投資。閱│
│讀付款收據，您將看到發件人的信息。                          │
│被告：這是有人通報詐騙，她說是對方通報的，所以對方才要凍結10│
│0萬，銀行才收到公文。                                       │
│「Sing Chin Lee 」：誰舉報？我不明白。                      │
│被告：你要不要問一下匯款的人？                              │
│「Sing Chin Lee 」：是的，我現在想寫一封官方電子郵件，以了解│
│他們為何暫停交易。                                          │
│被告：我會被提告嗎？我的帳戶會被提告，我現在怎麼辦？對方打電│
│話去168反詐騙。                                             │
│「Sing Chin Lee 」：別擔心，我會控制情況。                  │
│被告：我快要哭了。                                          │
│「Sing Chin Lee 」：為什麼呢？我告訴你沒問題，這可能是溝通不│
│暢的問題。                                                  │
│被告：我剛有打去168反詐騙，警察跟我說的。                   │
│「Sing Chin Lee 」：不用擔心，必須立刻解決此問題。          │
│被告：可以快點嗎？                                          │
│「Sing Chin Lee 」：我說親愛的沒問題，這會盡快解決。        │
│被告：拜託，趕快解決。                                      │
│「Sing Chin Lee 」：我告訴過您不要擔心，不要再給任何人打電話│
│，星期一將立即解決此問題。                                  │
│被告：為什麼要星期一？今天星期五。所以你還是不知道誰去凍結這│
│100萬？                                                     │
│「Sing Chin Lee 」：我會解決的，這不是你的問題。            │
│被告：你已經給我壓力很大很大。                              │
│「Sing Chin Lee 」：你的問題也是我的問題，我是使用此帳戶的人│
│，我也有責任盡快解決此問題……相信我，我說過請不要擔心，現在│
│是周末，星期一會解決。                                      │
│被告：我真的很想知道，為什麼會這樣子，沒有解決，我會難入眠。│
│「Sing Chin Lee 」：我也是，這就是為什麼我告訴你要冷靜。    │
│「Sing Chin Lee 」：（傳送邱景妹匯款單據截圖），我希望您通過│
│電話給她打電話，以確認她必須舉報帳戶的原因。                │
│被告：現在嗎？好，她沒接電話，這事情應該由你去處理的啊，因為│
│那是你的工作夥伴。                                          │
│「Sing Chin Lee 」：再打給她。                              │
│被告：對方說已經報警處理，他們想要拿回100 萬，對方認為是人頭│
│帳戶，你可以馬上回臺灣處理這件事情嗎？                      │
│「Sing Chin Lee 」：再次給她回電，告訴星期一她會把錢還回來。│
│被告：她們不接電話了，你快處理……你當初是跟她怎麼說的？怎麼│
│會這樣子。                                                  │
│「Sing Chin Lee 」：我沒和她打交道，我和我的商業夥伴打交道…│
│…您必須懇求她撤回案件，我們之間達成和解，星期一您將現金轉給│
│她。                                                        │
└──────────────────────────────┘
附表三：
┌──────────────────────────────┐
│被告：你必須回臺灣來證明我的清白，中國信託帳戶你也不能用了…│
│…你可以跟我說，拜託。                                      │
│「Sing Chin Lee 」：重新寄給我這張付款收據，並告訴我她是根據│
│您的帳戶進行報告的人，現在就做。                            │
│被告：這件事情已經提告了，我現在有要去警察局了……對方已經凍│
│結我的帳戶，我已經觸發刑事責任，我之後還要跑法院……重點是她│
│不接電話，我已經打很多通給她，她一直不接……跟你說，你這次要│
│幫我，要證明我的清白……警察有說，第一你回來臺灣證明我的清白│
│，第二就是提告的人和解，還她100 萬，我出事情，你也有事情，這│
│件事情，你要跟你合夥人去說明，我真的不想要出事情，我現在還在│
│警察局，你不去說，那筆錢很難處理。                          │
│「Sing Chin Lee 」：嘗試再次給她打電話。                    │
│被告：為什麼你不請你合夥人打給她？你知道嗎？我剛作完筆錄，我│
│已經是嫌疑犯了，你認為我還會相信你嗎？，對方真的不接電話了。│
│「Sing Chin Lee 」：我真的不開心，請讓我們退還100 萬新臺幣給│
│女人……我永遠不會對你不好，如果你不知道我會更受傷。        │
│被告：那請你留下我們可以聯絡到你的方式，我必須請律師陪同，你│
│可以接受嗎？                                                │
│「Sing Chin Lee 」：我的工作已經停止了……我面臨很多困難，我│
│也丟失我的貨物，而且錢仍在帳戶中，我承受著更大的壓力。      │
│被告：如果要讓我再相信你，麻煩你回臺灣處理……那請您留下我們│
│可以聯絡到你的方式，當我們見面時，我會請我的律師陪同。      │
│「Sing Chin Lee 」：我問是否可以為我提供另一個帳戶，以便我可│
│以解決我的工作並盡快返回臺灣，但是您只是侮辱了我。          │
│被告：你自己也說，你必須回臺灣，說來說去，你還是不會先來臺灣│
│處理事情。                                                  │
│「Sing Chin Lee 」：我以為你知道我在這部作品上投入了多少。  │
│被告：我當然知道啊。                                        │
│「Sing Chin Lee 」：我不能離開，我快要完成了……我的工作停止│
│了，我現在面臨很多（困難）。                                │
│被告：我知道你工作停止，但你有想到為什麼會這樣子嗎？你只擔心│
│你自己，我呢？我也很相信你，但你是被他人害，我也是被你害的，│
│不是嗎？                                                    │
│「Sing Chin Lee 」：我告訴過你很多次，我不是直接與這位女士打│
│交道的人……我永遠也不會對你做壞事，錢仍然存在……您不是告訴│
│警察錢仍在帳戶中嗎？我們也是這個的受害者。                  │
│被告：對啊，現在就等被通知調查，還是你回來臺灣處理，或許對你│
│有幫助。                                                    │
│「Sing Chin Lee 」：我的工作我也不能離開返回臺灣，我只有在完│
│成生產並將貨物運送到臺灣後才能返回臺灣，現在我沒有資金，也沒│
│有帳戶來接受資金，我每天真的陷入困境……我希望我可以有一個新│
│帳戶來解決我的工作並返回臺灣解決問題。                      │
└──────────────────────────────┘
卷宗標目對照表：
┌──────────────────────────────┐
│一、臺灣士林地方檢察署109年度偵字第121703號卷，稱士林偵卷   │
│二、高雄市政府警察局楠梓分局高市警楠分偵字第10970731400 號卷│
│    ，稱警卷                                                │
│三、臺灣桃園地方檢察署109年度偵字第26835號卷一，稱桃園偵一卷│
│四、臺灣桃園地方檢察署109年度偵字第26835號卷二，稱桃園偵二卷│
│五、臺灣新北地方檢察署109 年度偵字第32781 號卷，稱新北偵卷  │
│六、臺灣橋頭地方檢察署109 年度偵字第10141 號卷，稱偵一卷    │
│七、臺灣橋頭地方檢察署109 年度偵字第10830 號卷，稱偵二卷    │
│八、臺灣橋頭地方檢察署109 年度偵字第13047 號卷，稱偵三卷    │
│九、臺灣橋頭地方檢察署110年度偵字第1091號卷，稱偵四卷       │
│十、臺灣橋頭地方法院110年度簡字第23號卷，稱簡卷             │
│十一、臺灣橋頭地方法院110年度字第108號卷，稱簡上卷          │
└──────────────────────────────┘